【裁判字號】    99,簡上,13
【裁判日期】    990402
【裁判案由】    家庭暴力防治法
【裁判全文】
臺灣雲林地方法院刑事判決              99年度簡上字第13號
上  訴  人
即  被  告  甲○○
上列上訴人因違反家庭暴力防治法案件，不服本院虎尾簡易庭98
年度虎簡字第305 號中華民國99年1 月7 日刑事簡易判決（聲請
簡易判決處刑案號：臺灣雲林地方法院檢察署98年度撤緩偵字第
144 號），提起上訴，本院管轄之第二審合議庭判決如下：
    主  文
上訴駁回。
甲○○緩刑貳年，緩刑期間付保護管束。
    事實及理由
一、本院第二審合議庭審理結果，認原審判決認事、用法及量刑
    均無不當，應予維持，並引用原審刑事簡易判決書記載之事
    實、證據及理由（如附件）。
二、上訴意旨略以：被告已經改過向善，能幫助家庭生活所需，
    且獲得告訴人乙○○○之認同，達成和解，足見被告已有悔
    意，請求給予緩刑之宣告等語。
三、查被告雖於民國84年間曾因違反麻醉藥品管制條例案件，經
    臺灣桃園地方法院判處有期徒刑4 月確定，並於84年11月17
    日易科罰金執行完畢，惟其於執行完畢5 年內未曾再受有期
    徒刑以上刑之宣告，此有臺灣高等法院被告前案紀錄表1 份
    在卷可稽。本件被告係因缺課而未於有效期限內完成保護令
    （臺灣桃園地方法院96年度家護字第862 號）之認知輔導教
    育處遇計畫，致觸犯違反上開保護令罪，然被告坦承犯行，
    深表悔意，且考量乙○○○願意提出和解書1 份（本院卷第
    7 頁），顯見縱然被告未能完成處遇計畫，但已無再對於乙
    ○○○有身體或精神上之不法侵害等行為，相信被告經此偵
    、審程序及罪刑之宣告，當知所警惕，而無再犯之虞，又被
    告患有精神官能症及憂鬱症，有衛生署桃園療養院之診斷證
    明書1 份（本院卷第34頁）在卷可參，本院因認原審對被告
    所宣告之刑，以暫不執行為適當，爰依刑法第74條第1 項第
    2 款之規定，予以宣告緩刑2 年，緩刑期間併依家庭暴力防
    治法第38條第1 項規定付保護管束，以啟自新。
四、應依刑事訴訟法第455 條之1 第1 項、第3 項、第373 條、
    第368 條，家庭暴力防治法第38條第1 項，刑法第11條前段
    、第74條第1 項第2 款，判決如主文。
本案經檢察官陳詠薇到庭執行職務
中    華    民    國    99    年    4     月    2     日
            刑事第三庭    審判長法  官  林輝煌
                                法  官  張文俊
                                法  官  蕭雅毓
以上正本證明與原本無異。
本件不得上訴。
                                書記官  鍾宜津
中    華    民    國    99    年    4     月    2     日
附錄論罪科刑條文全文：
家庭暴力防治法第61條
違反法院依第14條第1 項、第16條第3 項所為之下列裁定者，為
本法所稱違反保護令罪，處3 年以下有期徒刑、拘役或科或併科
新臺幣10萬元以下罰金：
一、禁止實施家庭暴力。
二、禁止騷擾、接觸、跟蹤、通話、通信或其他非必要之聯絡行
    為。
三、遷出住居所。
四、遠離住居所、工作場所、學校或其他特定場所。
五、完成加害人處遇計畫。

司法院資訊處製作；財團法人民間司法改革基金會備份。
